【裁判字號】    90,南簡上,66
【裁判日期】    900704
【裁判案由】    侵占
【裁判全文】
臺灣臺南地方法院刑事判決                          九十年度南簡上字第六六號
    公  訴  人  臺灣臺南地方法院檢察署檢察官
    上  訴  人
    即  被  告  乙○○
右列上訴人因侵占案件，不服本院台南簡易簡庭九十年度南簡字第一七八號中華民國
九十年三月三十日第一審判決（聲請案號：八十九年度偵字第一三八八一號），提起
上訴，本院管轄之第二審合議庭判決如左：
    主  文
上訴駁回。
    事  實
一、乙○○意圖為自己不法之所有，於民國八十九年九月間，在台南縣歸仁鄉一帶，
    拾獲蔡柏良所持有經遺失之萬泰商業銀行北門分行帳號三○～一四四六○八號、
    發票人甲○○、票據號碼ＢＢ0000000號，發票日八十九年十月八日，面
    額新台幣（下同）一萬一千元之支票一紙，得手後據為己有。嗣於同年十月九日
    乙○○將上開拾得之支票持向誠泰銀行台南分行提示交換時，為該銀行以「票據
    經掛失止付」為由予以退票，經警方循線查悉上情。
二、案經台南票據交換所函請台南縣警察局歸仁分局報請台灣台南地方法院檢察署檢
    察官偵查聲請簡易判決處刑。
    理  由
一、被告乙○○經合法傳喚，無正當理由未到庭，然右揭犯罪事實，業據被告於檢察
    官偵查時坦承不諱（見卷附台灣台南地方法院檢察署九十年一月十五日訊問筆錄
    ），且據被害人蔡柏良、甲○○分別於警訊及檢察官偵查中指稱簽發及遺失支票
    之情節在卷（見卷附台南縣警察局歸仁分局八十九年十一月十二日偵訊筆錄、台
    灣台南地方法院檢察署八十九年十二月二十六日訊問筆錄），復有台南票據交換
    所掛失止付票據提示人資料報表、退票理由單、遺失票據申請書、萬泰商業銀行
    支票存根、本院八十九年度催字第一六六八號公示催告裁定（含裁定、公告、通
    知）各一份在卷可資佐證，綜上所述，本件事證明確，被告侵占遺失物犯行，堪
    以認定。
二、核被告所為係犯刑法第三百三十七條之侵占遺失物罪。原簡易判決審酌被告一切
    犯罪情節，引用刑法第三百三十七條、第四十二條第二項，罰金罰鍰提高標準條
    例第一條前段、第二條規定，量處被告罰金肆仟元，如易服勞役，以三百元折算
    一日，認事用法並無不合，量刑亦堪稱妥適。上訴人上訴意旨指摘原判決量刑過
    重有所不當等情，本院認原判決並無不當，故認上訴為無理由，應予駁回。
據上論結，應依刑事訴訟法第四百五十五條之一第一項、第三項、第三百六十八條、
第三百七十一條，判決如主文。
本案經檢察官林逸梅到庭執行職務
中    華    民    國        九十    年      七        月        四      日
                                  臺灣臺南地方法院刑事第五庭
      審判長法  官  簡慧娟
                                            法  官  陳振謙
                                            法  官  謝瑞龍
右正本證明與原本無異。
如不服本判決，應於判決送達後十日內，向本院提出上訴狀。
                                            書記官  黃國晉
中    華    民    國        九十    年      七        月        四      日


司法院資訊處製作；財團法人民間司法改革基金會備份。
